# 经营模式及账务处理求助

提问人：BingruiWang 时间：2020-09-03 21:33:09
A公司与B个人签订合作协议，约定双方出资共同经营加油站C，风险与利益共担，但该加油站C为A公司的分公司，并且B个人与A公司没有任何关系，不持有A公司的股权，仅仅通过合同约定双方按出资比例承担费用与负债，盈利时按出资比例分红。问这种经营模式为何种模式，经营过程中有什么风险与好处，相关经济活动的账务处理该怎么处理（收到B出资时，产生收入时，发生费用时，给B分红时），涉及到哪些税费？

回答人：chenyiwei
这类合作模式，不设立独立法人企业，在其中一个合作方体内设立非独立法人的分公司运作，相关的资产、负债都没有与A公司的其他组成部分实现风险隔离。因此应将该分公司的账务完整纳入A公司的报表，对外经营也以A公司的名义进行，开具和收到的发票应使用A公司或该分公司的抬头。
主要账务处理：
1 、被审计单位收到合作方参投资金时，按照实际收到的出资额：
借：银行存款，贷：其他流动负债（假设合作项目周期在一年以内，如超过一年则为“其他非流动负债”，下同）
2 、在项目运作期间，作为主导方，被审计单位应将该合作项目的全部账务，即其资产、负债、收入、成本费用的100%纳入自身报表，而不能仅按照投资比例确认收入、成本，即对于全部损益项目均采用总额法确认。
3 、在合作期内每个资产负债表日，根据截至该日该合作项目（分公司）已实现的损益，根据合作协议约定测算应归属合作方的收益（权责发生制口径，不能仅仅依据已到账金额计算），将应归属于合作方的收益计入本企业的损益，同时调整上述负债项目的账面价值：
借：主营业务成本，贷：其他流动负债
4 、向合作方分配款项时（不论是收益分配还是本金返还）：
借：其他流动负债，贷：银行存款
5 、合作项目结束，对该项目账务进行清算，对该负债项目的余额结转主营业务成本。